【裁判字號】    94,易,1232
【裁判日期】    950125
【裁判案由】    竊盜
【裁判全文】
臺灣高雄地方法院刑事判決              94年度易字第1232號
公  訴  人  臺灣高雄地方法院檢察署檢察官
被      告  甲○○
指定辯護人  本院公設辯護人辛○○
被      告  己○○○
                    （在臺灣高雄監獄受刑中）
上列被告因竊盜案件，經檢察官提起公訴（92年度偵字第25944
號），本院判決如下：
    主  文
甲○○共同連續攜帶兇器竊盜，累犯，處有期徒刑陸月，如易科
罰金，以參佰元折算壹日。扣案之尖嘴鉗、剪刀、壓力剪各壹支
、螺絲起子貳支均沒收。
己○○○共同連續攜帶兇器竊盜，累犯，處有期徒刑拾月。扣案
之壓力剪壹支沒收。
    事  實
一、甲○○前於民國90年間，因施用毒品案件，經本院以90年度
    易字第4052號判處有期徒刑5 月，於91年10月25日易科罰金
    執行完畢。己○○○前於89年間，因違反毒品危害防制條例
    ，經本院以89年度鳳簡字第164 號判處有期徒刑6 月確定，
    又於同年間，因違反同條例，經本院以89年度鳳簡字第1003
    號判處有期徒刑4 月確定，上開2 案件經接續執行，於91年
    4 月27日縮短刑期執行完畢。甲○○、己○○○詎仍均不知
    悔改，基於意圖為自己不法所有之概括犯意，連續為下列行
    為：
  (一)甲○○於92年12月26日10時5 分許，在高雄縣大社鄉○○村
    ○○路2 號旁，見庚○○所有車牌號碼YN-8745 號自小客車
    1 部停放該處，認有機可趁，持其所有客觀上對於人之生命
    、身體及安全構成威脅，可供兇器使用之尖嘴鉗1 支、剪刀
    1 支、螺絲起子2 支，破壞上開自小客車右前車門鎖後（毀
    損部分未據告訴），進入車內行竊汽車音響，正將音響外殼
    拆除、拔出音響而欲剪斷音響之接線時，為庚○○發現報警
    當場查獲而未得逞，並扣得其所有供行竊犯罪所用之尖嘴鉗
    1 支、剪刀2 支、螺絲起子2 支。
  (二)甲○○與己○○○基於意圖為自己不法所有之犯意聯絡，於
    93年3 月20日20時50分許，至乙○○所經營位於高雄縣大寮
    鄉○○村○○路與琉球路口無人居住其內之「阿琴小吃部」
    ，由甲○○在店外把風，己○○○持其所有客觀上對於人之
    生命、身體及安全構成威脅，可供兇器使用之壓力剪、螺絲
    起子各1 支進入店內，先竊取2 條香菸得手，交予在外把風
    之甲○○後，又接續在店內以徒手打開抽屜及以螺絲起子撬
    開小吃部內之點唱機，取走零錢約新台幣（下同）542 元，
    得手後欲離開現場之際，因觸動店內保全系統，為乙○○到
    場查看，甲○○察覺而先行逃逸，己○○○則為乙○○報警
    當場查獲，並扣得其所有供行竊犯罪所用之壓力剪1 支及零
    錢共542 元。
  (三)己○○○於93年10月24日10時30分許，至高雄縣林園鄉○○○路320 巷56號「螢光金屬公司」，利用該公司圍牆旁水塔
    所附之鐵梯，爬上該公司圍牆，自牆外彎身踰越圍牆竊取該
    公司內之廢五金鋁塊4 塊（價值約1,000 元），得手後欲離
    開現場之際，為該公司員工壬○○發現報警後當場查獲。
  (四)己○○○於93年12月28日9 時許，在高雄縣大寮鄉○○路○
    段「金崙汽車旅館」前，持其母親丙○○所有之鑰匙1 支，
    徒手竊取丙○○向丁○○借用之車牌號碼WBO-686 號輕機車
    1 輛，得手供己代步之用。嗣於94年2 月1 日9 時30分許，
    在高雄縣大寮鄉○○路與鳳林三路口，因騎乘上開機車未懸
    掛車牌，為警攔檢查獲，始悉上情。
二、案經庚○○、乙○○訴由高雄縣政府警察局仁武分局及林園
    分局報請臺灣高雄地方法院檢察署檢察官偵查起訴。
    理  由
壹、程序方面
一、被害人乙○○、丁○○於警詢中之陳述及證人壬○○於警詢
    時之證述有證據能力：
  (一)按被告以外之人（包括證人、鑑定人、告訴人、被害人及共
    同被告等）於審判外之陳述雖不符刑事訴訟法第159 條之1
    至之4 等四條之規定，而經當事人於審判程序同意作為證據
    ，法院審酌該言詞陳述或書面陳述作成時之情況，認為適當
    者，亦得為證據；當事人、代理人或辯護人於法院調查證據
    時，知有刑事訴訟法第159 條第1 項不得為證據之情形，而
    未於言詞辯論終結前聲明異議者，視為有前項之同意，同法
    第159 條之5 定有明文。立法意旨在於傳聞證據未經當事人
    之反對詰問予以核實，原則上先予排除。惟若當事人已放棄
    反對詰問權，於審判程序中表明同意該等傳聞證據可作為證
    據；或於言詞辯論終結前未聲明異議，基於尊重當事人對傳
    聞證據之處分權，及證據資料愈豐富，愈有助於真實發見之
    理念，且強化言詞辯論主義，使訴訟程序得以順暢進行，上
    開傳聞證據亦均具有證據能力。
  (二)本件被害人乙○○、丁○○於警詢中之陳述及證人壬○○於
    警詢中之陳述，其性質雖屬傳聞證據；惟上開被害人及證人
    未再於法院審理中為陳述，且查無符合同法第159 條之1至
    之4 等前4 條之情形，而渠等所為之上開警詢筆錄及書面之
    內容，業經當事人於本院審判程序同意作為證據，審理時並
    提示並告以要旨，經檢察官及被告等人表示意見。當事人已
    知上述筆錄乃傳聞證據，均未於言詞辯論終結前對該等筆錄
    內容異議，依上開規定，渠等於審判外之陳述應具有證據能
    力。
貳、實體方面
一、訊據被告甲○○、己○○○於本院審理時坦承不諱，且分別
    有下列證據可證：
  (一)犯罪事實(一)部分：業經被告甲○○於本院審理時坦白承認，
    核與告訴人曾茂豐於本院審理時證述之情節相符，且有扣押
    筆錄、扣押物品目錄表各1 紙、照片6 張附卷可稽，復有尖
    嘴鉗1 支、剪刀1 支、螺絲起子2 支扣案足資佐證。堪認被
    告甲○○前開出於任意性之自白與事實相符，應採為認定有
    罪之證據。
  (二)犯罪事實(二)部分：業經被告甲○○於本院審理時、己○○○
    於警詢、偵查及本院審理時坦承不諱，核與告訴人乙○○於
    本院審理時證述之情節相符，並有扣押筆錄、扣押物品目錄
    表、贓物認領保管單各1 張、照片6 幀附卷可稽，復有壓力
    剪1 支扣案足資佐證。足認被告甲○○、己○○○前開出於
    任意性之自白與事實相符，應採為認定有罪之證據。
  (三)犯罪事實(三)部分：業據被告己○○○迭於警詢、偵查及本院
    本院審理時坦認在卷，核與證人壬○○於警詢時指訴之情節
    相符，復有扣押筆錄、扣押物品目錄表及照片5 幀附卷可稽
    。堪認被告己○○○前開出於任意性之自白與事實相符，應
    採為認定有罪之證據。
  (四)犯罪事實(四)部分：業據被告己○○○迭於警詢及本院審理時
    供承屬實，核與告訴人丁○○於警詢中指訴之情節相符，並
    有扣押筆錄、扣押物品目錄表、車輛竊盜、車牌失竊資料個
    別查詢報表─查詢車輛認可資料、贓物認領保管單各1 份附
    卷可稽。堪認被告己○○○前開出於任意性之自白與事實相
    符，應採為認定有罪之證據。
  (五)綜上足認，本案事證明確，被告2 人犯行均堪認定，應依法
    論科。
二、按刑法第321 條第1 項第3 款之攜帶兇器竊盜罪，係以行為
    人攜帶兇器竊盜為其加重條件，此所謂兇器，其種類並無限
    制，凡客觀上足對人之生命、身體安全構成威脅，具有危險
    性即屬之，且只須行竊時攜帶此種具有危險之兇器為已足，
    並不以攜帶之初有行兇之意圖為必要（最高法院79年臺上字
    第5253號判例足資參照）。查被告甲○○所有持供犯犯罪事
    實(一)所用之尖嘴鉗、剪刀各1 支、螺絲起子2 支，均為鐵製
    材質，該尖嘴鉗長約13公分、剪刀長約13.5公分、螺絲起子
    其中1 支長約15公分且前端磨成扁平狀、另1 支長約14公分
    ，業經本院審理時勘驗在卷；被告己○○○所有持供其與被
    告甲○○犯犯罪事實(二)所用之壓力剪及螺絲起子各1 支，均
    為鐵製材質，該壓力剪長約30公分、螺絲起子1 支長約10餘
    公分，有上開壓力剪之照片1 張載卷可查，且經被告己○○○於本院審理時陳述明確，如持以行兇，客觀上均足以傷害
    人之生命、身體安全，自屬具有危險性之兇器。核被告甲○○所為犯罪事實(一)之犯行，係犯同法第321 條第2 項、第1
    項第3 款之攜帶兇器竊盜未遂罪（本案原起訴書雖認被告係
    犯攜帶兇器竊盜既遂罪，惟業經公訴人於本院審理時當庭更
    正起訴犯罪事實為攜帶兇器竊盜未遂罪），被告甲○○所為
    犯罪事實(二)之犯行，係犯同法第321 條第1 項第3 款之攜帶
    兇器竊盜罪；被告己○○○所為犯罪事實(二)之犯行，係犯同
    法第321 條第1 項第3 款之攜帶兇器竊盜罪、犯罪事實(三)之
    犯行，因其彎身入牆內竊取鋁塊，係與踰越牆垣竊盜發生同
    樣結果之行為（最高法院42年台上字第359 號判例可資參照
    ），係犯同法第321 條第1 項第2 款之踰越牆垣竊盜罪、犯
    罪事實(四)之犯行，係犯同法第320 條第1 項之竊盜罪。公訴
    人認被告己○○○所為犯罪事實(三)之犯行係犯刑法第320 條
    第1 項之普通竊盜罪，雖有未洽，然因起訴之基本社會事實
    同一，本院自得予以審理，並應變更檢察官之起訴法條。被
    告甲○○、己○○○所犯犯罪事實(二)之攜帶兇器竊盜犯行，
    互有犯意聯絡及行為分擔，均為共同正犯。被告甲○○、己○○○所犯事實欄所載之先後多次竊盜犯行，時間緊接，所
    犯復係基本犯罪構成要件相同之罪名，顯各係基於概括之犯
    意反覆為之，為連續犯，應各依刑法第56條之規定論以一情
    節較重之共同攜帶兇器竊盜既遂罪，並依法加重其刑。被告
    甲○○之辯護人於本院審理中陳稱被告甲○○患有精神分裂
    症等語，並請求鑑定行為時之精神狀態，經本院將被告送請
    財團法人長庚紀念醫院高雄分院鑑定其行為時之精神狀態，
    該院鑑定結果認：根據被告林員精神疾病史、心裡測驗及精
    神狀態檢查顯示，判定林員為一早期物質濫用合併情感型精
    神分裂症個案，目前仍受症狀干擾，以抗精神病藥物可治率
    治療，仍有殘餘精神症狀；社會及職業功能有退化的狀況。
    依中華民國精神醫學會司法精神學術分組第15次會議記錄判
    斷，林員犯下本案時，雖然當時並無心神喪失之現象，但因
    其精神病症慢性化，行為受精神症狀干擾，判斷能力受損，
    應已處在精神耗弱狀態等語，此有該院94年10月12日94長庚
    院高字第482213號函暨精神鑑定報告書1 份在卷可憑。準此
    ，被告於行為當時係處於精神耗弱之程度，堪以認定，應依
    刑法第19條第2 項規定減輕其刑。又被告甲○○前於90年間
    ，因施用毒品案件，經本院以90年度易字第4052號判處有期
    徒刑5 月，於91年10月25日易科罰金執行完畢。己○○○前
    於89年間，因違反毒品危害防制條例，經本院以89年度鳳簡
    字第164 號判處有期徒刑6 月確定，又於同年間，因違反同
    條例，經本院以89年度鳳簡字第1003號判處有期徒刑4 月確
    定，上開2 案件經接續執行，於91年4 月27日縮短刑期執行
    完畢，有臺灣高等法院被告前案紀錄表2 份在卷可查，被告
    甲○○、己○○○於受有期徒刑執行完畢後，5 年內再犯有
    期徒刑以上之本罪，為累犯，應分別依刑法第47條之規定加
    重其刑，並依法就被告甲○○之部分遞加、被告甲○○之部
    分先加後減之。爰審酌被告甲○○及己○○○年輕體健，竟
    不知努力工作，力求上進，反圖不勞而獲，且攜帶兇器竊盜
    不僅造成被害人財物損失，亦對人身安全具有潛在威脅，所
    生之危害非小，兼衡竊盜之次數、被害人損失財物之價值，
    及被告2 人犯罪後於本院審理時均已坦承犯行，態度尚稱良
    好等一切情狀，分別量處如主文所示之刑，並就被告甲○○
    部分諭知易科罰金之折算標準，以示懲儆。扣案之尖嘴鉗、
    剪刀各1 支、螺絲起子2 支，為被告甲○○所有供犯罪所用
    之物，業經被告甲○○於警詢中陳明在卷，另扣案之壓力剪
    1 支，為被告己○○○所有，並供其與被告甲○○犯如犯罪
    事實(二)所為竊盜犯行之用，爰依刑法第38條第1 項第2 款之
    規定，均予以宣告沒收，並就其中壓力剪1 支在共犯責任範
    圍內宣告沒收。至被告己○○○所犯犯罪事實(二)所用之螺絲
    起子1 支，屬被告己○○○所有並供其與被告甲○○犯竊盜
    犯行之用，惟未據扣案，且無證據證明尚屬存在，為免將來
    執行困難，爰不予宣告沒收，另被告己○○○用以犯犯罪事
    實(四)所用之鑰匙1 支，為被告之母丙○○所有，業經被告己○○○於本院審理時供明在卷，亦不予宣告沒收，附此敘明
    。
據上論斷，應依刑事訴訟法第299 條第1 項前段、第300 條，刑
法第28條、第56條、第321 條第1 項第3 款、第47條、第38條第
1 項第2 款、第19條第2 項，罰金罰鍰提高標準條例第1 條前段
、第2條，判決如主文。
本案經檢察官戊○○到庭執行職務。
中    華    民    國    95    年    1     月    25    日
                  鳳山刑事第1 庭審判長法  官  陳志銘
                                      法  官  林永村
                                      法  官  林芳華
以上正本證明與原本無異。
如不服本判決，應於判決送達後10日內，向本院提出上訴狀。
中    華    民    國    95    年    1     月    27    日
                                     書記官  賴佳慧
附錄本案論罪科刑法條
刑法第321條
犯竊盜罪而有左列情形之一者，處 6 月以上、 5 年以下有期徒
刑：
一  於夜間侵入住宅或有人居住之建築物、船艦或隱匿其內而犯
    之者。
二  毀越門扇、牆垣或其他安全設備而犯之者。
三  攜帶兇器而犯之者。
四  結夥三人以上而犯之者。
五  乘火災、水災或其他災害之際而犯之者。
六  在車站或埠頭而犯之者。
前項之未遂犯罰之。


司法院資訊處製作；財團法人民間司法改革基金會備份。
